ALEJANDRO BONILLA

ILUSTRADOR · EDITOR DE VIDEO

DATOS PERSONALES

DIRECCIÓN

Caracas Venezuela

NÚMERO

+58-426167871

CORREO

bonialeart@gmail.com

LINKS

Linkedin

Artstation

<u>Behance</u>

<u>TikTok</u> (Narracion y edicion de los videos hecha por mi)

COMPETENCIAS

Adobe Premiere

• • • • •

Adobe Ilustrator

• • • • 0

Adobe Photoshop

• • • • •

DaVinci Resolve

• • • • 0

IDIOMAS

Español

• • • • •

Ingles

● ● ● ● ○

PERFIL

Soy llustrador digital y editor, me encanta aprender a utilizar nuevas herramientas de diseño aunque mis favoritas son Photoshop y Clip Studio y Davinci Resolve, siempre intento que mi trabajo quede lo mejor posible, soy muy critico y creativo, me especializo en el diseño de personajes y paisajes y la creación de videos dinamicos.

EXPERIENCIA LABORAL

Editor de Video / Diseñador grafico , Nexury

Feb 2022 - Ago 2022

Nexury era una compañía centrada en hacer videos sobre NFT y Criptomonedas para la plataforma de Youtube e Instagram.

Responsabilidades:

- Un manual de identidad corporativa (paleta de colores, logotipo, isotipo, tipografía, etc.)
- edición de video semanal con un alcance de 10,000 personas por video
- Edición fotográfica para publicaciones en la cuenta de Instagram
- Ayudar al equipo a definir las mejores practicas en todo el Desarrollo/Proceso de diseño en favor de acelerar la creación del producto.

Herramientas

Illustrator CC 2021, Photoshop CC 2022, Adobe Premiere CC 2021, Canva

llustrador , Freelance

Oct 2020 - Presente

- Ilustración digital para canal de Youtube (MiniNinja)
- Diseños de personajes para cómic (@lygnoProductions)
- Ilustraciones de Retratos en Fiverr
- Ilustracion de paisajes para juegos en Fiverr

Herramientas:

Clip Sudio Paint, Photoshop CC 21/22/23, After Effects

FORMACIÓN

Comunicación Social, Universidad Central de Venezuela

Caracas

Oct 2021 - Presente

Bachiller, Centro Educativo de la Asociación de Profesores de la Universidad Central de Venezuela

Caracas

Oct 2011 - Jun 2020

CURSOS

Diplomado en Arte en los videojuegos, Tech Universidad Tecnologica (Online)

Ene 2022 - Mar 2022

Retratos digitales de fantasía con Photoshop, Domestika

Ene 2022 - Abr 2022

Curso online iluminación avanzada para personajes ilustrados, Crehana Ene 2022 - Ago 2022